臺灣嘉義地方法院刑事判決
110年度訴字第494號
公  訴  人  臺灣嘉義地方檢察署檢察官
被      告  董偉哲


上列被告因傷害案件，經檢察官提起公訴(110年度偵字第8119號
)，本院判決如下：
    主  文
董偉哲犯傷害罪，處有期徒刑貳月，如易科罰金，以新臺幣壹仟
元折算壹日。
    犯 罪 事 實
一、董偉哲與陳威達、吳侶嫺(已歿)夫妻為鄰居關係，分別居住
    於嘉義縣○○鄉○○村○○○村00號及69。雙方於民國110年6月10
    日20時40分許，在上址住處前，因房地使用權界線問題產生
    口角，董偉哲聽聞陳威達用詞激進而心生不滿，竟基於傷害
    之同一犯意，徒手握拳往陳威達、吳侶嫺所站方向用力揮擊
    ，先同時擊中陳威達頭部及吳侶嫺胸口右側，復接續徒手多
    次揮打陳威達頭部並推擠陳威達，致陳威達因此受有右側頭
    部及耳部鈍挫傷等傷害，吳侶嫺則因此受有右胸壁挫傷之傷
    害。嗣經陳威達於案發後報警處理，而知上情。
二、案經陳威達、吳侶嫺訴由嘉義縣警察局民雄分局報告臺灣嘉
    義地方檢察署檢察官偵查起訴。
    理  由
壹、證據能力
一、本判決認定事實所引用之被告以外之人於審判外之言詞或書
    面陳述等供述證據，因當事人均對證據能力方面表示同意作
    為證據，而本院審酌各該證據作成時之情況，核無違法不當
    或證明力明顯過低之瑕疵，亦認以之作為證據應屬適當，是
    依刑事訴訟法第159條之5第1項之規定，認均有證據能力。
二、至其餘資以認定被告犯罪事實之非供述證據(詳後述)，亦查
    無違反法定程序取得之情形，依刑事訴訟法第158條之4反面
    規定，亦具證據能力，合先敘明。
貳、認定犯罪事實之證據及理由
一、訊據被告董偉哲固坦承曾於上開時、地徒手接續毆打告訴人
    陳威達成傷等情，然否認有何同時傷害告訴人吳侶嫺之犯行
    ，辯稱：我當天出手毆打陳威達的時候，吳侶嫺雖然有站在
    他旁邊，但我絕對沒有打到她，那是監視器畫面的拍攝角度
    看起來有錯誤等語。經查：
(一)被告於110年6月10日20時40分許，在上址住處前徒手毆打告
    訴人陳威達成傷，且於首次出拳往告訴人2人方向揮擊時，
    告訴人2人呈並肩站立，告訴人陳威達、吳侶嫺案發當日經
    診斷受有犯罪事實欄所載之傷勢等節，為被告所不爭執(見
    本院卷第56至58頁)，並經證人即告訴人陳威達、吳侶嫺於
    警詢、偵查中證述明確(見警卷第7至13頁、第15至17頁；偵
    卷第23至25頁)，復有嘉義基督教醫院診斷證明書2紙、現場
    及監視器畫面翻拍照片4張、臺灣嘉義地方檢察署檢察官勘
    驗筆錄1份、監視器錄影光碟1張附卷可稽(見警卷第19頁、
    第21頁、第23至25頁；偵卷第29至44頁、證物袋)。此部分
    之犯罪事實，首堪認定。
(二)被告雖以前詞置辯，然證人陳威達、吳侶嫺於警詢、偵查中
    均一致證稱被告於案發時，明知渠等並肩站在一起，仍因一
    時氣憤而以拳頭朝渠等方向揮擊，導致毆傷證人陳威達頭、
    耳部及證人吳侶嫺之右胸口等語(見警卷第7至13頁、第15至
    17頁；偵卷第23至25頁)。另經本院勘驗現場監視器錄影光
    碟，顯見被告第1次出手揮拳時，已轉身面向告訴人2人，仍
    朝其等站立方向用力出拳揮擊，因此同時毆擊告訴人2人，
    告訴人2人因此同時有遭受攻擊而踉蹌之反應，且告訴人吳
    侶嫺遭受毆打後立即以手撫觸胸口部位，有本院勘驗筆錄1
    份可資佐證(見本院卷第61至66頁)。足信被告案發時確曾同
    時毆傷告訴人2人成傷，被告前開辯解，非可採信。
二、至被告聲請傳喚證人高鴻儀，以資證明其並未毆打告訴人吳
    侶嫺乙情，惟本院認前揭事實均已臻明確，應無再行調查之
    必要，附此敘明。綜上所述，被告上開所辯，應屬卸責之詞
    ，俱無可採。本案事證明確，被告前揭犯行，已堪認定，應
    依法論科。
參、論罪科刑
一、核被告所為，係犯刑法第277條第1項之傷害罪。又被告接續
    毆打告訴人陳威達之行為，係基於單一犯罪決意，在密接時
    空實施，持續侵害相同法益，各次行為之獨立性甚薄弱，應
    分別包括於一行為予以評價，為接續犯，僅論以1個傷害罪
    。又被告本案係以一行為毆傷告訴人2人，觸犯2次傷害罪，
    為想像競合犯，應從一情節較重之傷害罪處斷。
二、爰審酌被告僅因居住界線等細故糾紛，未思以理性方式溝通
    、表達自己權益，竟因自身感覺不滿而於上址住處外出手毆
    打告訴人2人成傷，且犯後尚未與告訴人2人達成和解，實應
    懲戒，並審酌其犯後就一部分犯罪事實坦承犯行、一部分犯
    罪事實飾詞否認之態度，衡以被告尚無其他犯罪前科，素行
    尚可，有臺灣高等法院被告前案紀錄表可查，兼衡被告涉犯
    本案傷害罪之手段、因與告訴人2人有住居糾紛而毆打告訴
    人2人之動機、告訴人2次經診斷之傷勢非重等節，暨被告於
    本院審理中自陳：1.目前打零工，2.國小畢業之智識程度，
    3.已婚、有2個小孩(各為20歲、16歲)之家庭生活狀況及須
    扶養母親及小孩之經濟狀況(見本院卷第92頁)等一切情狀，
    量處如主文所示之刑，並諭知易科罰金之折算標準。
據上論斷，應依刑事訴訟法第299條第1項前段，刑法第277條第1
項、第55條、第41條第1項前段，刑法施行法第1條之1第1項，判
決如主文。
本案經檢察官陳靜慧提起公訴，檢察官林津鋒到庭執行職務。
中　　華　　民　　國　　111 　年　　1　　月　  25 　　日
                 刑事第五庭    審判長法　官  張志偉
　　　　 　　　　                    法  官  陳盈螢
　　　　 　　　　                    法  官　余珈瑢
以上正本證明與原本無異。
如不服本判決應於收受判決後20日內向本院提出上訴書狀，並應
敘述具體理由；其未敘述上訴理由者，應於上訴期間屆滿後20日
內向本院補提理由書（均須按他造當事人之人數附繕本）「切勿
逕送上級法院」。告訴人或被害人如對於本判決不服者，應具備
理由請求檢察官上訴，其上訴期間之計算係以檢察官收受判決正
本之日期為準。
中　　華　　民　　國　　111 　年　　1 　　月　　25　　日

                                      書記官  賴心瑜
附錄本案論罪法條：
刑法第277條第1項。
傷害人之身體或健康者，處5年以下有期徒刑、拘役或50萬元以
下罰金。